臺灣桃園地方法院刑事裁定
111年度聲字第2549號
聲  請  人  臺灣桃園地方檢察署檢察官
受  刑  人  邱柏瑋



上列聲請人因受刑人數罪併罰有二裁判以上，聲請定其應執行之
刑（111年度執聲字第1782號），本院裁定如下：
    主  文
邱柏瑋所犯如附表所示各罪所處之刑，應執行有期徒刑壹年貳月
。 
    理  由
一、聲請意旨略以：受刑人邱柏瑋因洗錢防制法等案件，先後經
    判決確定如附表，應依刑法第53條、第51條第5款及第50條
    第2項，定其應執行之刑，爰依刑事訴訟法第477條第1項聲
    請裁定等語。
二、按裁判確定前犯數罪者，併合處罰之。但有下列情形之一者
    ，不在此限：一、得易科罰金之罪與不得易科罰金之罪。二
    、得易科罰金之罪與不得易服社會勞動之罪。三、得易服社
    會勞動之罪與不得易科罰金之罪。四、得易服社會勞動之罪
    與不得易服社會勞動之罪。前項但書情形，受刑人請求檢察
    官聲請定應執行刑者，依第51條規定定之；數罪併罰，分別
    宣告其罪之刑，若宣告多數有期徒刑者，於各刑中之最長期
    以上，各刑合併之刑期以下，定其刑期，但不得逾30年，刑
    法第50條、第51條第5款分別定有明文。又數罪併罰，有二
    裁判以上者，依第51條之規定，定其應執行之刑，刑法第53
    條亦規定甚明。次按數罪併罰之案件，雖應依刑法第50條、
    第51條規定就數罪所宣告之刑定其應執行之刑，然此僅屬就
    數罪之刑，如何定其應執行者之問題，本於數宣告刑，應有
    數刑罰權，此項執行方法之規定，並不能推翻被告所犯係數
    罪之本質，若其中一罪之刑已於定執行刑之裁定前執行完畢
    ，自不因嗣後定其執行刑而影響先前一罪已執行完畢之事實
    （最高法院104年度台非字第97號判決意旨參照）。復按數
    罪併罰中之一罪，依刑法規定得易科罰金，若因與不得易科
    之他罪併合處罰結果而不得易科罰金時，原可易科部分所處
    之刑，自亦無庸為易科折算標準之記載。
三、經查，本院為受刑人所犯如附表所示各罪犯罪事實最後判決
    之法院，而受刑人分別於如附表所示之犯罪時間，因犯如附
    表所示之罪（其中編號2之犯罪日期應更正為109年4月13日
    ），先後經如附表所示之法院判處如附表所示之刑確定在案
    ，茲因如附表編號1所示之判決確定日期為民國109年6月24
    日，而受刑人所犯如附表編號2、3所示之罪則確係於此之前
    所犯，其中受刑人所犯如附表編號1所示之罪屬得易科罰金
    之罪，如附表編號2、3所示之罪屬不得易科罰金之罪，而上
    開3罪經受刑人請求聲請人向本院聲請定應執行刑，此有該
    刑事判決書、臺灣高等法院被告前案紀錄表及臺灣桃園地方
    檢察署依102年1月23日修正之刑法第50條調查受刑人是否聲
    請定應執行刑調查表等在卷可稽，經核與上開數罪併罰之要
    件相符，自應合併定其應執行之刑，是本院認聲請人之聲請
    ，確屬正當，應予准許。受刑人所犯如附表編號1之罪所處
    之刑，雖已於109年11月30日徒刑執行完畢，仍得與附表編
    號2、3之罪所處之刑，合併定其應執行刑。
四、本院爰以受刑人附表所示各罪宣告之刑度為基礎，考量受刑
    人犯罪之類型、行為時間空間之密接程度、侵害法益類型、
    預防需求，兼衡刑罰之邊際效應及刑罰比例原則後，裁定受
    刑人應執行之刑如主文所示。另受刑人所犯如附表編號1所
    示之罪，雖原得易科罰金，但因與其他不得易科罰金之罪併
    合處罰之結果，揆諸前揭說明，本院於定應執行刑時，自無
    再諭知易科罰金折算標準之必要。至如附表編號3所示併科
    罰金部分，因無數罪併罰有二裁判以上而須定其應執行刑之
    情形，自應依原宣告之刑執行之，附此敘明。
五、又定應執行刑，固攸關國家刑罰權之行使，於受刑人之權益
    亦有重大影響，本應予受刑人必要之程序保障，然賦予刑事
    被告或受刑人程序保障之方式，本有事前與事後之各式程序
    保障制度可供擇採，允宜視案件類型、考量國家司法資源之
    有限性而綜衡整體司法及具體個案之訴訟經濟考量下，分別
    賦予不同程度及方式之事前或事後程序保障，此觀刑事訴訟
    法就刑事被告之審判程序設有簡式審判程序、簡易判決處刑
    程序，就受刑人之刑罰執行程序則設有聲明異議之救濟制度
    甚明。定應執行刑案件，既係在受刑人所犯各罪業經法院分
    別經刑事訴訟程序進行審理、判決予以論罪科刑確定後所為
    者，則受刑人前於所犯各罪之審判與相應之上訴程序中就各
    罪之科刑範圍業經賦予言詞辯論及上訴等充分之程序保障機
    會（經逕以簡易判決處刑者雖可能未受有事前陳述意見、言
    詞辯論之程序保障，然亦得提起上訴而受有事後救濟之程序
    保障），足認受刑人已受有在所犯各罪所行刑事訴訟程序之
    事前程序保障機會，加以本件受刑人如對本院定應執行刑之
    裁定不服，得抗告、再抗告，亦賦予受刑人事後救濟及程序
    保障之機會，參以本件定應執行刑案件屬刑法第50條第2項
    所定情形者，其定應執行程序之開啟端視受刑人是否請求聲
    請人向本院聲請定應執行刑，則受刑人在審酌所犯如附表編
    號1所示之罪屬得易科罰金之罪，如附表編號2、3所示之罪
    屬不得易科罰金之罪後，仍請求聲請人向本院聲請定應執行
    刑，當係充分審酌所犯各罪是否定應執行刑之優劣、利害後
    所為，本件受刑人既已受有事前及事後充分之程序保障，衡
    諸本件受刑人所犯各罪定應執行刑之範圍尚受刑法第51條第
    5款規定之限制，所定應執行刑之高低度有限，足認已無再
    予受刑人以言詞、書面或其他適當方式陳述意見而另行賦予
    事前程序保障之必要，末予敘明。　　
據上論斷，依刑事訴訟法第477條第1項，刑法第50條第2項、第5
1條第5款、第53條，裁定如主文。　　
中　　華　　民　　國　　111 　年　　8 　　月　　26　　日
                  刑事第三庭  法　官　呂秉炎
以上正本證明與原本無異。
如不服本裁定，應於裁定送達後5 日內向本院提出抗告狀。
　　　　　　　　　　　　　　　書記官　蔡明燕
中　　華　　民　　國　　111 　年　　8 　　月　　26　　日

附表：受刑人邱柏瑋定應執行刑案件一覽表